【裁判字號】    99,易,715
【裁判日期】    991230
【裁判案由】    竊盜
【裁判全文】
臺灣雲林地方法院刑事判決               99年度易字第715號
公  訴  人  臺灣雲林地方法院檢察署檢察官
被      告  林建佑
上列被告因加重竊盜案件，經檢察官提起公訴（99年度偵字第51
22號），被告於準備程序中對被訴之事實為有罪之陳述，本院合
議庭裁定由受命法官獨任行簡式審判程序，判決如下：
    主  文
林建佑攜帶兇器竊盜，累犯，處有期徒刑柒月。
    事  實
ㄧ、林建佑前犯施用第ㄧ級毒品2 罪，經本院以97年度訴字第35
    3 號、97年度訴字第983 號判決各判處有期徒刑8 月、1 年
    2 月（減為7 月）確定，嗣經本院以98年度聲字第540 號裁
    定應執行有期徒刑1 年2 月，於民國98年6 月1 日縮短刑期
    假釋付保護管束出監，迄於同年8 月30日假釋期滿，其假釋
    未經撤銷，以執行完畢論。又因竊盜案件，經臺灣雲林地方
    法院檢察署檢察官於99年3 月10日以98年度偵字第6070號為
    緩起訴處分確定（緩起訴期間自99年3 月10日起至101 年3
    月9 日止）。詎其猶不知悔改，在上開緩起訴期間內，意圖
    為自己不法之所有，見吳承鴻所有之車牌號碼P95-467 號重
    型機車（於99年10月8 日18時許，在雲林縣臺西鄉○○路12
    0 號前，遭不詳姓名年籍之人竊取，價值新臺幣15,000元）
    ，已停放在雲林縣臺西鄉海南村某濟公壇寺廟旁空地2 、3
    日，因無機車可供代步，遂於99年10月12日7 時許，持家中
    且客觀上足供作兇器使用之剝蚵鏟1 支，以將該剝蚵鏟插入
    電門後轉動方式，竊取該機車得手後離去。嗣於同日8 時許
    ，林建佑騎乘該車行經雲林縣臺西鄉雲155 線北上3.5 公里
    處時，為警攔檢查獲，並扣得剝蚵鏟1 支，始悉上情。
二、案經吳承鴻訴由雲林縣警察局臺西分局報告臺灣雲林地方法
    院檢察署檢察官偵查起訴。
    理  由
一、程序部分：
    本件被告林建佑所犯為死刑、無期徒刑、最輕本刑為3 年以
    上有期徒刑以外之罪，亦非屬高等法院管轄之第一審案件，
    其於準備程序進行中，先就被訴事實為有罪之陳述，經法官
    告知簡式審判程序之旨，並聽取公訴檢察官之意見後，依刑
    事訴訟法第273 條之1 第1 項、第273 條之2 等規定，裁定
    進行簡式審判程序，且不受同法第159 條第1 項、第161 條
    之2 、第161 條之3 、第163 條之1 及第164 條至第170 條
    所規定證據能力認定及調查方式之限制，合先敘明。
二、認定犯罪事實所憑之證據及其認定之理由：
    前揭犯罪事實，迭據被告林建佑於警詢、檢察官偵查中及本
    院審理時均坦承不諱（見警卷第1-3 頁、偵卷第15-16 頁及
    本院卷第23頁、第27頁反面），核與證人即告訴人吳承鴻於
    警詢中證述情節大致相符（見警卷第4-5 頁），並有告訴人
    吳承鴻出具之贓物認領保管單1 紙及照片共4 張（見警卷第
    14頁、第6-7 頁）附卷可稽，以及上開剝蚵鏟1 支扣案可佐
    。足徵被告前開自白顯與事實相符，自可採為認定其犯罪之
    證據，本件事證明確，被告犯行堪以認定，應依法論科。
三、論罪科刑之理由：
（ㄧ）按攜帶兇器加重竊盜罪所謂之兇器，其種類並無限制，凡
      客觀上足對人之生命、身體、安全構成威脅，具有危險性
      之兇器均屬之，且祇須行竊時攜帶此種具有危險性之兇器
      為已足，並不以攜帶之初有行兇之意圖為必要，最高法院
      79年臺上字第5253號著有判例可資參照。查被告行竊時所
      攜帶之剝蚵鏟1 支，經當庭勘驗結果，柄為木製，其餘為
      鐵的材質、端尖，總長度（含柄部分）為19公分，柄為10
      公分，尖端有缺角（見本院卷第28頁），客觀上顯足以對
      人之生命、身體安全構成威脅且具有危險性，應屬兇器無
      訛。是核被告所為，係犯刑法第321 條第1 項第3 款之攜
      帶兇器竊盜罪。
（二）被告有如事實欄所載前案科刑及執行之情形，有臺灣高等
      法院被告前案紀錄表在卷可參，其於有期徒刑執行完畢後
      5 年內，故意再犯本案有期徒刑以上之罪，為累犯，應依
      刑法第47條第1 項之規定加重其刑。
（三）本院審酌：被告前因竊盜案件，甫於99年3 月10日經臺
      灣雲林地方法院檢察署檢察官以98年度偵字第6070號為緩
      起訴處分確定，該緩起訴期間自99年3 月10日至101 年3
      月9 日止，有臺灣高等法院被告前案紀錄表在卷可考，惟
      其仍不知悔改，竟於前開緩起訴期間再犯本案攜帶兇器竊
      盜犯行，惡性顯然不輕。其自稱國中畢業之學歷，智識
      程度雖不高，但其曾從事台電管路工作（見本院卷第29頁
      ），顯有工作能力，竟不思以正當方法賺取財物，僅因缺
      乏代步工具而行竊，危害社會治安非微。惟念其犯後坦
      承犯行，頗具悔意，暨其所竊取財物之價值等一切情狀，
      量處如主文所示之刑。
（四）至扣案之剝蚵鏟1 支，此為被告家中之物，非屬被告所有
      ，業據被告供陳在卷（見警卷第2 頁、偵卷第16頁），爰
      不予宣告沒收，附此敘明。
據上論斷，應依刑事訴訟法第273 條之1 第1 項、第299 條第1
項前段，刑法第321 條第1 項第3 款、第47條第1 項，判決如主
文。
本案經檢察官陳宜君到庭執行職務。
中    華    民    國    99    年    12    月    30    日
                  刑事第二庭    法  官  周欣怡
以上正本證明與原本無異。
如不服本判決應於收受判決後10日內向本院提出上訴書狀，並應
敘述具體理由；其未敘述上訴理由者，應於上訴期間屆滿後20日
內向本院補提理由書（均須按他造當事人之人數附繕本）。「切
勿逕送上級法院」。
                                書記官  林惠鳳
中    華    民    國    99    年    12    月    30    日
附錄本案論罪科刑法條全文：
中華民國刑法第321條
（加重竊盜罪）
犯竊盜罪而有左列情形之一者，處6 月以上、5 年以下有期徒刑
：
一、於夜間侵入住宅或有人居住之建築物、船艦或隱匿其內而犯
    之者。
二、毀越門扇、牆垣或其他安全設備而犯之者。
三、攜帶兇器而犯之者。
四、結夥三人以上而犯之者。
五、乘火災、水災或其他災害之際而犯之者。
六、在車站或埠頭而犯之者。
前項之未遂犯罰之。

司法院資訊處製作；財團法人民間司法改革基金會備份。
